【裁判字號】    89,聲再,280
【裁判日期】    890608
【裁判案由】    聲請再審
【裁判全文】
臺灣高等法院刑事裁定                            八十九年度聲再字第二八０號
    再審聲請人
    即受判決人  甲○
右列聲請人因恐嚇案件，對於本院七十七年度上更(一)字第三五○號，中華民國七十七
年七月十一日確定判決，聲請再審，本院裁定如左：
    主  文
再審之聲請駁回。
    理  由
一、聲請意旨略稱：
  (一)聲請人即受判決人甲○於民國八十五年初向臺灣桃園地方法院聲請私立萬能工業
    專科學校（下稱萬能工專）董事名冊，足資證明許君武、許陳韻篁為該校股東之
    法定地位，聲請人因受贈許陳韻篁投資萬能工專之退股金新台幣（下同）三百萬
    元，向莊昭等人索還債權，應不構成恐嚇取財，而主張應依刑事訴訟法第四百二
    十條第一項第六款發見確實之新證據聲請再審；又聲請人非向張永全強索款項，
    乃確實有借與金錢，原審不察因而聲請再審。
  (二)聲請人曾具狀要求臺灣高等法院檢察署前法警長李金榥和萬能工專董事長曹霞秋
    等出庭作證，原審不傳，亦未敘明理由；又莊晨於七十四年六月五日夥同王玉祥
    偽以聲請人名義書寫協議書而支付王玉祥，原審明知有許陳韻篁之萬能工專三百
    萬元退股金事，仍以恐嚇取財未遂罪判決；即構成重要證據漏未審酌，而有刑事
    訴訟法第四百二十一條聲請再審之原因等云云。
二、按法院認為無再審理由者，應以裁定駁回之。經前項裁定後，不得更以同一原因
    聲請再審，刑事訴訟法第四百三十四條定有明文。查聲請意旨(一)所稱各節，前經
    聲請人據以向本院聲請再審，經本院就其所述之原因事實為實體上審查，認無再
    審理由而裁定駁回在案，業經調閱本院八十八年聲再字第七二五號聲請再審案卷
    核閱明確。茲聲請人又以同一理由為本件聲請，核與前揭規定不符，其此部分再
    審之聲請，顯然不合法。
三、又按不得上訴於第三審法院之案件，除前條規定外，其經第二審確定之有罪判決
    ，如就足生影響於判決之重要證據漏未審酌者，亦得為受判決人之利益，聲請再
    審，刑事訴訟法第四百二十一條固定有明文。而本得上訴於第三審法院之案件，
    而因其他程序上之關係，不能上訴者，除具有普通再審之原因，得聲請再審外，
    要不許援用刑事訴訟法第四百二十一條之規定，聲請再審（最高法院二十四年抗
    字第三六一號判例參照）。經查聲請人就本院七十七年度上更(一)字第三五○號，
    中華民國七十七年七月十一日確定判決聲請再審，該案認定被告犯刑法第三百四
    十六條第三項、第一項之恐嚇取財未遂罪。而八十四年十月二十日修正施行前之
    刑事訴訟法第三百七十六條，並未將刑法第三百四十六條之恐嚇罪納入不得上訴
    第三審法院之範圍，亦即當時聲請人所犯係得上訴第三審法院之案件。從而，聲
    請人據此聲請再審，其聲請之程序自屬違背規定。
四、另聲請人提出本院八十八年度抗字第四二四號裁定影本，依該裁定記載，係以莊
    昭等人涉犯對聲請人控訴恐嚇取財等之誣告案件，其追訴權時效是否已完成有待
    查明，而裁定將臺灣臺北地方法院八十八年度自字第六六七號，中華民國八十八
    年七月三十日所為駁回自訴之裁定撤銷發回。按刑事訴訟法第四百二十條第一項
    第三款雖規定有罪之判決確定後，受有罪判決之人，已證明其係被誣告者，為受
    判決人之利益，得聲請再審。但由聲請人提出之裁定，尚無法證明其受判處罪刑
    之本院七十七年度上更(一)字第三五○號確定判決係被誣告，則其以此為聲請再審
    之憑據，亦不合法。
五、綜上所述，本件聲請再審之程序違背規定，應予駁回，爰依刑事訴訟法第四百三
    十三條，裁定如主文。
中      華      民      國    八十九    年      六      月      八      日
                              臺灣高等法院刑事第十一庭
                                  審判長法  官  楊  照  男
                                        法  官  楊  炳  禎
                                        法  官  王  詠  寰
右正本證明與原本無異。
如不服本裁定應於收送受達後五日內向本院提出抗告書狀。
                                        書記官  駱  麗  君
中      華      民      國    八十九    年      六      月      十二    日


司法院資訊處製作；財團法人民間司法改革基金會備份。
